【裁判字號】    97,財管,19
【裁判日期】    970717
【裁判案由】    指定遺產管理人
【裁判全文】
臺灣桃園地方法院民事裁定              97年度財管字第19號
聲  請  人  甲○○○
被繼承人    乙○○亡）  生前.
上列聲請人聲請指定被繼承人乙○○之遺產管理人事件，本院裁
定如下：
    主  文
聲請駁回。
聲請程序費用由聲請人負擔。
    理  由
一、本件聲請意旨略以：緣被繼承人乙○○於民國86年10月01日
    將其所有之龜山鄉○○○○段223 之1 、222 、222 之1 等
    3 筆地號土地出賣予第三人蘇春發，嗣第三人蘇春發於95年
    02月07日將上開3 筆土地出售予聲請人甲○○○，豈知該22
    3 之1 地號土地與隔鄰之223 地號土地因桃園地政事務所之
    登記錯誤，致圖簿不符，而互為誤載，導致面積不符，且22
    3 地號又已於80年08月09日被徵收，致購買人即聲請人甲○
    ○○因而有向第三人蘇春發主張物之瑕疵擔保責任之必要，
    第三人蘇春發有向被繼承人主張物之瑕疵擔保、及被繼承人
    有向辦理徵收之用地機關聲請更正徵收面積及向地政事務所
    主張登記錯誤之損害賠償之必要。現因被繼承人已於89年04
    月26日死亡，其繼承人（母親、配偶及子女）均已聲明拋棄
    繼承，有鈞院89年度繼字第206 號准予拋棄繼承備查在案，
    是以本件被繼承人乙○○所遺之權利義務及遺產現處於無人
    管理之狀態，為此，聲請人狀請指定財政部國有財產局台灣
    北區辦事處桃園分處或陳鄭權律師為被繼承人之遺產管理人
    ，以利案件進行等語。
二、按繼承開始時，繼承人之有無不明者，由親屬會議於一個月
    內選定遺產管理人，並將繼承開始及選定遺產管理人之事由
    ，向法院報明；親屬會議依前條規定為報明後，法院應依公
    示催告程序，定六個月以上之期限，公告繼承人，命其於期
    限內承認繼承；又無親屬會議或親屬會議未於前條所定期限
    內選定遺產管理人者，利害關係人或檢察官，得聲請法院選
    任遺產管理人，並由法院依前項規定為公示催告，民法第11
    77條、第1178條分別定有明文。準此，向法院聲請選任遺產
    管理人者，聲請人須為與被繼承人有利害關係之人或檢察官
    ，合先敘明。
三、經查，本件聲請人主張被繼承人於86年10月01日將其所有之
    龜山鄉○○○○段223 之1 、222 、222 之1 等3 筆地號土
    地出賣予第三人蘇春發，嗣蘇春發於95年02月07日將上開3
    筆土地出售予聲請人甲○○○，而該223 之1 地號與隔鄰之
    223 地號因桃園地政事務所之登記錯誤，致圖簿不符，而互
    為誤載，導致面積不符，且223 地號又已於80年08月09日被
    徵收，致購買人即聲請人甲○○○因而有向第三人蘇春發主
    張物之瑕疵擔保責任之必要，第三人蘇春發有向被繼承人主
    張物之瑕疵擔保及被繼承人有向辦理徵收之用地機關聲請更
    正徵收面積及向地政事務所主張登記錯誤之損害賠償之必要
    等情，固據提出相關土地謄本、買賣契約書、地籍圖等為證
    ，惟查，縱認上情為真，然聲請人依法得主張物之瑕疵擔保
    責任之對象應為第三人蘇春發，此與被繼承人無涉，亦即聲
    請人於此與被繼承人並不存有利害關係，故聲請人並非被繼
    承人乙○○繼承事件之利害關係人，揆諸首揭規定，聲請人
    聲請指定被繼承人乙○○之遺產管理人，自難准許，應予駁
    回。
四、爰依非訟事件法第21條第1 項前段，裁定如主文。
中    華    民    國    97    年    7     月    17    日
                              家事法庭法  官  周玉
上列正本證明與原本無異
如對本裁定抗告須於裁定送達後10日內向本院提出抗告狀，並繳
納抗告裁判費新台幣1,000 元。
中    華    民    國    97    年    7     月    17    日
                                      書記官  張儷瓊


司法院資訊處製作；財團法人民間司法改革基金會備份。
